臺灣高等法院刑事裁定
                                     108年度抗字第2036號
抗  告  人
即  受刑人  江慶軒




上列抗告人因聲請定其應執行刑案件，不服臺灣桃園地方法院中
華民國108 年11月4 日裁定（108 年度聲字第3794號），提起抗
告，本院裁定如下：
    主  文
原裁定撤銷。
甲○○犯如附表所示各罪所處之刑，應執行有期徒刑伍年陸月。
    理  由
一、原裁定意旨（略以）：受刑人甲○○因犯詐欺（等）案件，先
    後經判決處如原裁定附表所示之刑確定，有附表所示各該案
    件判決書、本院被告前案紀錄表在卷可參；且該受刑人業經
    檢察官調查，表示對於如附表所示得易科、不得易科罰金之
    案件聲請定應執行刑（如執聲卷附「是否聲請定應執行刑調
    查表」）。本件聲請應予准許；並衡酌受刑人犯罪類型、相
    隔期間及特別預防必要性等一切情狀，爰定應執行刑為有期
    徒刑6 年6 月等語。
二、抗告意旨（略以）：抗告人因連續犯下多件詐欺案件，經法
    院判處罪刑，接續執行之總和刑期達6 年8 月，經原審裁定
    應執行刑為有期徒刑6 年6 月，然以抗告人所為犯行情狀，
    竟如殺人犯處以重刑，實有過苛之憾，爰請求撤銷原裁定，
    重為定應執行刑等語。
三、按對於數罪併罰執行刑的宣告，學說及各國立法例有不同模
    式，原則上得區分為累加主義、吸收主義及限制加重主義。
    所謂「累加主義」就是簡單的算數，將數罪分別所作之宣告
    刑以單純的加法計算所得總和，作為執行刑的刑度，例如2
    月、3 月及4 月，總加起來是9 月（2 月＋3 月＋4 月＝9月）
    。「吸收主義」是直接以數罪分別所作之宣告刑，其中最重
    之宣告刑當作數罪之執行刑，例如2 月、3 月與4 月共三個
    宣告刑，其合併執行刑即為4 月）。「限制加重主義」是以
    數罪分別所作之宣告刑，其中最重宣告刑作為裁定執行刑的
    下限，數罪分別所做之宣告刑的總和作為裁定執行刑的上限
    ，例如2 月、3 月與4 月，三個宣告刑的合併執行刑即為4 
    月至總合9 月之間選擇。古早的刑事法年代，採取的是累加
    主義的立法（例如羅馬法以及古老的德國刑法），人生絕非
    單純的加法，顯而易見這是對行為人極度不利的一種方式。
    之後人類的刑事法歷史，逐漸發展出加重主義或吸收主義等
    不同的立法模式。學者曾說，直到今日，原則上應該已經沒
    有採取累加主義的國家。學說一般以為，對於數罪之執行刑
    不採取算數式的累加，理由就在於「責任原則」。由於人的
    資源（生命、財富、體力、耐心以及快樂的能力）是有限的
    ，刑罰的增加，對於一個人的意義並不是如同數字關係上的
    相加，而是對於一個人的生命的質的改變。5 年加5 年就數
    字而言固然是等於10年，但是實際上，後面的5 年很可能就
    是使一個人完全無法再融入社會生活的5 年，很可能是使一
    個人對自己完全絕望的5 年，甚至也很可能是結束生命的五
    年，以致於根本改變了刑罰的種類，質言之，其刑罰所帶來
    的實際痛苦並不合於衡平原則（參見黃榮堅，數罪併罰量刑
    模式構想，月旦法學雜誌，第123 期，2005年8 月，第56頁
    ）。我國立法例就是原則上採限制加重主義，例外採取吸收
    主義，除技術上必須採取吸收主義，如執行一個死刑，就不
    可能再執行其他死刑或自由刑，而執行一個無期徒刑，也不
    可能再執行其他自由刑者，其他有期徒刑以下之刑，原則上
    採取的就是限制加重原則的規定（參見刑法第51條）。
四、事實上，數罪併罰在一般人的感覺，可能就是簡單的加法計
    算，也就是重罰的意思。但所以要有法律之目的，就在以共
    同約束來修正甚或制止基於質樸正義感之下的想當然爾的人
    性反義。我國刑法採取限制加重主義的立法，就是基於這個
    道理。刑罰對受刑人最直接的意義就是生理及心理的痛苦。
    正如學者所言：一個具體的刑罰，其意義是被約定出來，是
    透過法院的判決而被約定出來的，例如某甲被法院判決1 年
    有期徒刑，則其間最明顯的是，透過法院的判決主文，法院
    、控訴者以及被告都理解，1 年的有期徒刑是和被告過去所
    做的某一犯罪行為相連結的。如果沒有法院的判決文字，刑
    罰的本身和刑法規範根本就無從產生連結關係，從而刑罰的
    輕重或刑期的長短也不會自行反映出規範意義上的區別，更
    不可能精確的反映出規範意義上的區別，例如兩倍的刑期並
    不等於就承載了兩倍的不法侵害。到最後，要稍微能夠精確
    表達刑罰之意義的是判決文字。對於數罪之刑罰意義問題的
    處理，也就必須透過判決文字來作約定（參見黃榮堅，同上
    文，數罪併罰量刑模式構想，月旦法學雜誌，第123 期，20
    05年8 月，第57頁）。上述某甲被告倘若另外又犯一個罪，
    被判處有期徒刑7 月，法院可以合併訂1 年4 個月有期徒刑
    ，而非1 年7 個月有期徒刑，當然，邏輯上我們可以堅持用
    算數式的累加原則來處理數罪併罰，因為算數式的累加原則
    也是一種「約定」，為甚麼1 年加7 個月不是1 年7 個月，
    而是1 年4 個月？可能的回應必然要回歸到比例原則下的刑
    法謙抑性。白話文說，就是刑罰越少越好；如果一個比較寬
    容的約定就可以達到相同的目的，我們就沒有必要作一個嚴
    苛的約定（參見黃榮堅，同上文，第58頁）。
五、次按刑法第51條第5 款數罪併罰之規定，目的在於將各罪及
    其宣告刑合併斟酌，予以適度評價，而決定所犯數罪最終具
    體實現之刑罰，以符罪責相當之要求。依該款規定，分別宣
    告之各刑均為有期徒刑時，於各刑中之最長期以上，各刑合
    併之刑期以下，定其刑期，原無使受刑之宣告者，處於更不
    利之地位之意（司法院大法官釋字第662 號解釋理由書參見
    ）。許玉秀大法官於釋字第662 號解釋協同意見書亦指出：
    「當犯數罪而各有宣告刑時，究竟應該如何處罰被告，刑法
    第50條數罪併罰之例，的確是授權法官權衡個案，綜合考量
    各罪不法程度與行為人的罪責，所定的執行刑既不應該評價
    不足，也不可以過度評價。經過充分評價所宣告的執行刑，
    必須符合罪責相當原則，這也是比例原則的要求。如果刑法
    第50條數罪併罰所規定的定執行刑模式，是保證充分評價與
    不過度評價的方法，那麼一律以數宣告刑總和定執行刑是否
    即可顯現充分評價？從第50條各款的現制觀之，可以知道，
    無期徒刑不能變成死刑、有期徒刑不能形同無期徒刑，以有
    期徒刑為例，如果有期徒刑的執行過長，即與無期徒刑無異
    ，會變成過度評價。再者，國家使用刑罰懲罰或矯治犯罪，
    必須考慮手段的效益，使用過度的刑罰，會使邊際效用遞減
    ，未必能達到目的，卻造成犯罪管理的過度花費，這也就是
    所謂刑罰經濟的思考。在上述雙重意義之下，數罪合併定執
    行刑的制度，不是技術問題，內部功能是依據罪責相當原則
    ，進行充分而不過度的評價，外部功能則是實現刑罰經濟的
    功能」等語。罪責相當原則涉及對於人格、性格的評價，我
    們不能否認，越高的犯罪頻率越代表犯罪行為人穩定的人格
    傾向。因為不管是否另外承認心靈意義的人格概念，關於人
    格的確認，我們很難說出現實中比犯罪數本身更具有實證意
    義的觀察工具。結論是，犯罪行為本身代表行為人的人格，
    那麼站在尊重行為人人格的絕對前提上，多數犯罪行為的意
    義自然是責任遞減（參見黃榮堅，同上文，第61頁）。簡言
    之，基於罪刑相當原則，在多數犯罪定其應執行刑之情形，
    應有責任遞減原則之適用，而此處的責任遞減絕對不是如司
    法實務過往理解的操作方式，例如加一罪執行刑象徵性減1
    月，加二罪執行刑減2 月，加三罪則執行刑減3 月等模式，
    而是重在對犯罪人本身及所犯各罪的情狀綜合審酌，換言之
    ，法院應考量行為人從其犯數罪間所反映的人格特性，並實
    現刑罰經濟的功能，尤其刑罰的兩大目的：應報與預防間的
    調和。從應報主義的角度，行為人所受的刑罰應該與犯罪行
    為成等比，單純的算數相加是最簡單的反應，事實上，應報
    主義下的刑度確認，可能還不僅等加的1 加1 等於2 ，而是
    在應報情緒的作用下導致更為極端的結果，變成1 加1 還大
    於2 。足見所謂的應報雖然滿足了人們報復的心理，但是就
    人們所希冀建立的一個和平的社會生活而言，極可能是一個
    負數。因此學理大致上還是把刑罰的目的定位在預防的作用
    ，至於所謂應報思想，頂多是用來說明罪罰相當的觀念。不
    過事實上，罪罰相當的觀念是比例原則下必然的結果，所以
    把罪罰相當的概念放在刑罰目的觀的層次上，顯然沒有意義
    ，也沒有說出其真正的刑罰目的觀是什麼。就預防作用而言
    ，刑罰的機制是透過刑罰向社會宣示規範的威信。其中刑法
    對於越嚴重的利益侵害，基本上會對應以越嚴苛的刑罰，因
    為如此，社會人才會感受到特定行為的嚴重性，例如強盜比
    竊盜嚴重、重傷害比普通傷害嚴重、傷害兩個人比傷害一個
    人嚴重等等（參見黃榮堅，同上文，第56頁）。問題就在，
    用來表達其嚴重性的工具，亦即刑度，要如何形成？絕對不
    會是應報主義下的方式，因為那對行為人而言是違反比例原
    則的，對外部社會而言，另有違刑罰經濟的功能。
六、經查本件抗告人即受刑人甲○○因犯詐欺等案件，分別經先後
    判處如附表所示之刑（詳如附表所示），均經分別確定在案
    ，有卷附各該判決、本院被告前案紀錄表在卷可查，如附表
    編號1 至30所示數罪，兼有得易科罰金之罪與不得易科罰金
    之罪，合於刑法第50條第1 項但書第1 款之情，受刑人已依
    同條第2 項規定，請求檢察官聲請定應執行刑，原審法院認
    其聲請為正當，依刑事訴訟法第477 條第1 項，刑法第53條
    、第51條第5 款等規定，以抗告人所犯如附表所示30罪（之
    宣告刑為基礎，於各罪所處有期徒刑中之最長期（即附表編
    號15至30所示有期徒刑1 年2 月，共16罪）以上，各宣告刑
    總合之刑期（即有期徒刑36年5 月）以下之外部界限，兼衡
    酌曾經定應執行刑者，即如附表編號1 至13所示之2 年4月
    、附表編號15至30所示之4 年，另與附表所示其他罪刑相加
    總合為6 年8 月的內部界限上限，裁定其應執行刑為有期徒
    刑6 年6 月，自形式上觀察，原裁定固未踰越刑法第51條第
    5 款所定界限。
七、惟參酌邇來詐騙集團詐欺犯罪猖獗，遍及海內外，此等詐欺
    行為非但對於社會秩序危害甚大，且侵害廣大民眾之財產法
    益甚鉅，甚至畢生積蓄全成泡影，更破壞人際往來之信任感
    ，而抗告人正值青壯之年，不思尋正當途徑或覓得正當職業
    獲取所需，反因詐欺取財深富獲利空間之誘惑，參與詐騙集
    團，擔任車手，以有組織、大規模、縝密分工之方式，共同
    詐欺取財，對於侵害他人財產法益之犯罪環節內，佔有相當
    程度之比重，造成偵查犯罪機關事後追查贓款及詐騙集團主
    謀成員之困難，而使詐騙集團更加氾濫，助長原已猖獗之詐
    騙歪風，所為對於社會治安之危害程度不容小覷，是如本件
    抗告人所犯多為三人以上共同詐欺取財罪之多人犯罪類型，
    於量刑及定應執行刑時，尚須就各該被告參與犯罪之程度輕
    重、次數及分工層級加以衡量，以符比例原則與平等原則。
    再以，罪責相當原則涉及對於人格、性格的評價，越高的犯
    罪頻率越代表犯罪行為人穩定的人格傾向，此時多數犯罪行
    為的意義應有責任遞減原則之適用，而絕非象徵性單純的數
    字相加減的方式視之。原審法院未藉此次聲請定執行刑之機
    會，重新自整體考量行為人依其犯數罪間所反映的人格特性
    ，並實現刑罰經濟的功能，尤其是應報與預防間的調和，酌
    定合適的應執行刑，而僅以考量內部界限後之各次定其應執
    行刑的總加數6 年8 月，僅酌減2 月，留下6 年6 月有期徒
    刑為其應執行刑。然而重新審酌定其應執行刑之考量，法律
    並必受曾各次定其應執行的內部界限限制之規定，尤其此等
    內部界限顯不利於受刑人時，更不能僅將各次定執行刑之內
    部界限相加，再象徵性酌減，如此即失去重新審查以往定其
    應執行刑之內部界限是否適當之機會，是自不應受此限制，
    否則勢與罪刑相當性、罪責原則尚有不符，令抗告人為此等
    犯罪情節長期監禁，亦有違刑罰經濟性原則而與社會之法律
    感情相違。
八、綜上所述，抗告意旨指摘原裁定就附表所示之罪所定應執行
    刑顯有過重等語，為有理由，爰撤銷原裁定，並審酌抗告人
    年輕識淺，其多次參與詐騙集團，擔任車手，以有組織、大
    規模、縝密分工之方式，共同詐欺取財等情，固然與被告好
    逸惡勞，不思依循正途謀職維生有關，其所犯如附表所示30
    罪中，除其中1 罪為提供人頭帳戶之幫助詐欺罪外，餘均為
    犯罪類型相同的三人以上共同詐欺取財罪類型，兼衡各該確
    定判決同案被告之刑度，及其所犯各罪之犯罪性質、期間、
    法定刑度、各罪所受宣告刑等綜合評價於數罪併罰之外部界
    限範圍內，復考量如附表編號1 至13所列之罪刑，曾經定應
    執行刑2 年4 月；如附表編號15至30所列之罪刑，曾經定應
    執行刑4 年，本院以此為基礎，另與如附表編號14所列之罪
    刑，定如主文第二項所示之應執行刑，以符上述內部性界限
    之意旨。
九、另按數罪併罰中之一罪，依刑法規定得易科罰金，若因與不
    得易科之他罪併合處罰結果而不得易科罰金時，原可易科部
    分所處之刑，自亦無庸為易科折算標準之記載（參照司法院
    大法官釋字第144 號、第679 號解釋意旨）。是本件抗告人
    所犯如附表編號14所示之罪刑，固得易科罰金，惟因與附表
    編號1 至13、15至30所示為不得易科罰金之罪刑，併合處罰
    之結果，本院於定執行刑時，自毋庸為易科罰金之諭知，併
    此指明。
十、應依刑事訴訟法第413 條，第477 條第1 項，刑法第50條第
    2 項、第53條、第51條第5 款，裁定如主文。
中　　華　　民　　國　　108 　年　　12　　月　　20　　日
                  刑事第二庭    審判長法　官  周盈文
                                      法　官  郭豫珍
                                      法　官  錢建榮
以上正本證明與原本無異。
如不服本裁定，應於收受送達後五日內向本院提出抗告狀。
                                      書記官  許俊鴻
中　　華　　民　　國　　108 　年　　12　　月　　24　　日
附表：
編         號  1 2 3 罪         名        詐欺       詐欺       詐欺 宣    告    刑  有期徒刑1 年1月 有期徒刑1 年1月 有期徒刑1 年1月 犯  罪  日  期  105年12月6日 105年11月23日 105 年11月24日 偵查(自訴)機關年  度  案  號  臺灣桃園地方檢察署106 年度少連偵字第72號 臺灣桃園地方檢察署106 年度少連偵字第72號 臺灣桃園地方檢察署106 年度少連偵字第72號  最  後  事實審 法  院     桃園地院     桃園地院     桃園地院  案  號 107 年度原訴字第33號 107 年度原訴字第33號 107 年度原訴字第33號  判  決日  期 108年3月22日 108年3月22日 108年3月22日  確  定  判  決 法  院     桃園地院     桃園地院     桃園地院  案  號 107 年度原訴字第33號 107 年度原訴字第33號 107 年度原訴字第33號  判決確定日期 108年4月29日 108年4月29日 108年4月29日 是否得易科罰金         否        否        否 備      註  編號1 至13經桃園地院107 年度原訴字第33號判決定應執行有期徒刑2 年4 月   

編         號  4 5 6 罪         名        詐欺       詐欺       詐欺 宣    告    刑  有期徒刑1 年1月 有期徒刑1 年1月 有期徒刑1 年1月 犯  罪  日  期  105年11月25日 105年11月24日 105年11月25日 偵查(自訴)機關年  度  案  號  臺灣桃園地方檢察署106 年度少連偵字第72號 臺灣桃園地方檢察署106 年度少連偵字第72號 臺灣桃園地方檢察署106 年度少連偵字第72號  最  後  事實審 法  院     桃園地院     桃園地院     桃園地院  案  號 107 年度原訴字第33號 107 年度原訴字第33號 107 年度原訴字第33號  判  決日  期 108年3月22日 108年3月22日 108年3月22日  確  定  判  決 法  院     桃園地院     桃園地院     桃園地院  案  號 107 年度原訴字第33號 107 年度原訴字第33號 107 年度原訴字第33號  判決確定日期 108年4月29日 108年4月29日 108年4月29日 是否得易科罰金         否        否        否 備      註  編號1 至13經桃園地院107 年度原訴字第33號判決定應執行有期徒刑2 年4 月   

編         號  7 8 9 罪         名        詐欺       詐欺       詐欺 宣    告    刑  有期徒刑1 年1月 有期徒刑1 年1月 有期徒刑1 年1月 犯  罪  日  期  105年11月25日 105年11月26日 105年11月26日 偵查(自訴)機關年  度  案  號  臺灣桃園地方檢察署106 年度少連偵字第72號 臺灣桃園地方檢察署106 年度少連偵字第72號 臺灣桃園地方檢察署106 年度少連偵字第72號  最  後  事實審 法  院     桃園地院     桃園地院     桃園地院  案  號 107 年度原訴字第33號 107 年度原訴字第33號 107 年度原訴字第33號  判  決日  期 108年3月22日 108年3月22日 108年3月22日  確  定  判  決 法  院     桃園地院     桃園地院     桃園地院  案  號 107 年度原訴字第33號 107 年度原訴字第33號 107 年度原訴字第33號  判決確定日期 108年4月29日 108年4月29日 108年4月29日 是否得易科罰金         否        否        否 備      註  編號1 至13經桃園地院107 年度原訴字第33號判決定應執行有期徒刑2 年4 月   

編         號  10 11 12 罪         名        詐欺       詐欺       詐欺 宣    告    刑  有期徒刑1 年1月 有期徒刑1 年1月 有期徒刑1 年1月 犯  罪  日  期  105年11月26日 105年11月26日 105年12月6日 偵查(自訴)機關年  度  案  號  臺灣桃園地方檢察署106 年度少連偵字第72號 臺灣桃園地方檢察署106 年度少連偵字第72號 臺灣桃園地方檢察署106 年度少連偵字第72號  最  後  事實審 法  院     桃園地院     桃園地院     桃園地院  案  號 107 年度原訴字第33號 107 年度原訴字第33號 107 年度原訴字第33號  判  決日  期 108年3月22日 108年3月22日 108年3月22日  確  定  判  決 法  院     桃園地院     桃園地院     桃園地院  案  號 107 年度原訴字第33號 107 年度原訴字第33號 107 年度原訴字第33號  判決確定日期 108年4月29日 108年4月29日 108年4月29日 是否得易科罰金         否        否        否 備      註  編號1 至13經桃園地院107 年度原訴字第33號判決定應執行有期徒刑2 年4 月   

編         號  13 14 15 罪         名        詐欺       詐欺       詐欺 宣    告    刑  有期徒刑1 年1月 有期徒刑4月 有期徒刑1 年2 月 犯  罪  日  期  105年12月8日 105 年3 月上旬某時 105年11月19日 偵查(自訴)機關年  度  案  號  臺灣桃園地方檢察署106 年度少連偵字第72號 臺灣桃園地方檢察署105 年度偵字第16047號 臺灣桃園地方檢察署106 年度少連偵字第331 號、106年度偵字第12198號、107 年度偵字第2237號  最  後   事實審 法  院     桃園地院   臺灣高等法院     桃園地院  案  號 107 年度原訴字第33號 107 年度上易字第2243號 107 年度訴字第460 號  判  決日  期 108年3月22日 108年2月19日 108年6月24日  確  定  判  決 法  院     桃園地院     最高法院     桃園地院  案  號 107 年度原訴字第33號 108 年度台上字第1634號 107 年度訴字第460 號  判決確定日期 108年4月29日 108年5月8日 108年7月24日 是否得易科罰金        否        是        否 備      註  編號1 至13經桃園地院於107 年度原訴字第33號判決定應執行有期徒刑2年4 月  編號15至30經桃園地院107 年度訴字第460 號判決定應執行有期徒刑4 年 

編         號  16 17 18 罪         名        詐欺       詐欺       詐欺 宣    告    刑  有期徒刑1 年2 月 有期徒刑1 年2 月 有期徒刑1 年2 月 犯  罪  日  期  105年11月19日 105年11月23日 105年11月23日 偵查(自訴)機關年  度  案  號  臺灣桃園地方檢察署106 年度少連偵字第331 號、106年度偵字第12198號、107 年度偵字第2237號 臺灣桃園地方檢察署106 年度少連偵字第331 號、106年度偵字第12198號、107 年度偵字第2237號 臺灣桃園地方檢察署106 年度少連偵字第331 號、106年度偵字第12198號、107 年度偵字第2237號  最  後  事實審 法  院     桃園地院     桃園地院     桃園地院  案  號 107 年度訴字第460 號 107 年度訴字第460 號 107 年度訴字第460 號  判  決日  期 108年6月24日 108年6月24日 108年6月24日  確  定  判  決 法  院     桃園地院     桃園地院     桃園地院  案  號 107 年度訴字第460 號 107 年度訴字第460 號 107 年度訴字第460 號  判決確定日期 108年7月24日 108年7月24日 108年7月24日 是否得易科罰金         否        否        否 備      註  編號15至30經桃園地院107 年度訴字第460 號判決定應執行有期徒刑4 年   

編         號  19 20 21 罪         名        詐欺       詐欺       詐欺 宣    告    刑  有期徒刑1 年2 月 有期徒刑1 年2 月 有期徒刑1 年2 月 犯  罪  日  期  105年11月23日 105年11月23日 105年12月1日 偵查(自訴)機關年  度  案  號  臺灣桃園地方檢察署106 年度少連偵字第331 號、106年度偵字第12198號、107 年度偵字第2237號 臺灣桃園地方檢察署106 年度少連偵字第331 號、106年度偵字第12198號、107 年度偵字第2237號 臺灣桃園地方檢察署106 年度少連偵字第331 號、106年度偵字第12198號、107 年度偵字第2237號  最  後  事實審 法  院     桃園地院     桃園地院     桃園地院  案  號 107 年度訴字第460 號 107 年度訴字第460 號 107 年度訴字第460 號  判  決日  期 108年6月24日 108年6月24日 108年6月24日  確  定  判  決 法  院     桃園地院     桃園地院     桃園地院  案  號 107 年度訴字第460 號 107 年度訴字第460 號 107 年度訴字第460 號  判決確定日期 108年7月24日 108年7月24日 108年7月24日 是否得易科罰金         否        否        否 備      註  編號15至30經桃園地院107 年度訴字第460 號判決定應執行有期徒刑4 年   

編         號  22 23 24 罪         名        詐欺       詐欺       詐欺 宣    告    刑  有期徒刑1 年2 月 有期徒刑1 年2 月 有期徒刑1 年2 月 犯  罪  日  期  105年12月2日 105年12月2日 105年12月2日 偵查(自訴)機關年  度  案  號  臺灣桃園地方檢察署106 年度少連偵字第331 號、106年度偵字第12198號、107 年度偵字第2237號 臺灣桃園地方檢察署106 年度少連偵字第331 號、106年度偵字第12198號、107 年度偵字第2237號 臺灣桃園地方檢察署106 年度少連偵字第331 號、106年度偵字第12198號、107 年度偵字第2237號  最  後  事實審 法  院     桃園地院     桃園地院     桃園地院  案  號 107 年度訴字第460 號 107 年度訴字第460 號 107 年度訴字第460 號  判  決日  期 108年6月24日 108年6月24日 108年6月24日  確  定  判  決 法  院     桃園地院     桃園地院     桃園地院  案  號 107 年度訴字第460 號 107 年度訴字第460 號 107 年度訴字第460 號  判決確定日期 108年7月24日 108年7月24日 108年7月24日 是否得易科罰金         否        否        否 備      註  編號15至30經桃園地院107 年度訴字第460 號判決定應執行有期徒刑4 年   

編         號  25 26 27 罪         名        詐欺       詐欺       詐欺 宣    告    刑  有期徒刑1 年2 月 有期徒刑1 年2 月 有期徒刑1 年2 月 犯  罪  日  期  105年12月2日 105年12月2日 105年12月2日 偵查(自訴)機關年  度  案  號  臺灣桃園地方檢察署106 年度少連偵字第331 號、106年度偵字第12198號、107 年度偵字第2237號 臺灣桃園地方檢察署106 年度少連偵字第331 號、106年度偵字第12198號、107 年度偵字第2237號 臺灣桃園地方檢察署106 年度少連偵字第331 號、106年度偵字第12198號、107 年度偵字第2237號  最  後  事實審 法  院     桃園地院     桃園地院     桃園地院  案  號 107 年度訴字第460 號 107 年度訴字第460 號 107 年度訴字第460 號  判  決日  期 108年6月24日 108年6月24日 108年6月24日  確  定  判  決 法  院     桃園地院     桃園地院     桃園地院  案  號 107 年度訴字第460 號 107 年度訴字第460 號 107 年度訴字第460 號  判決確定日期 108年7月24日 108年7月24日 108年7月24日 是否得易科罰金         否        否        否 備      註  編號15至30經桃園地院107 年度訴字第460 號判決定應執行有期徒刑4 年   

編         號  28 29 30 罪         名        詐欺       詐欺       詐欺 宣    告    刑  有期徒刑1 年2 月 有期徒刑1 年2 月 有期徒刑1 年2 月 犯  罪  日  期  105年12月2日 105年12月2日 105年12月2日 偵查(自訴)機關年  度  案  號  臺灣桃園地方檢察署106 年度少連偵字第331 號、106年度偵字第12198號、107 年度偵字第2237號 臺灣桃園地方檢察署106 年度少連偵字第331 號、106年度偵字第12198號、107 年度偵字第2237號 臺灣桃園地方檢察署106 年度少連偵字第331 號、106年度偵字第12198號、107 年度偵字第2237號  最  後  事實審 法  院     桃園地院     桃園地院     桃園地院  案  號 107 年度訴字第460 號 107 年度訴字第460 號 107 年度訴字第460 號  判  決日  期 108年6月24日 108年6月24日 108年6月24日  確  定  判  決 法  院     桃園地院     桃園地院     桃園地院  案  號 107 年度訴字第460 號 107 年度訴字第460 號 107 年度訴字第460 號  判決確定日期 108年7月24日 108年7月24日 108年7月24日 是否得易科罰金         否        否        否 備      註  編號15至30經桃園地院107 年度訴字第460 號判決定應執行有期徒刑4 年